臺灣新北地方法院板橋簡易庭民事簡易判決
111年度板簡字第2502號
原      告  臺灣土地銀行股份有限公司

法定代理人  何英明  
訴訟代理人  游嘉祿  
被      告  柯麗淑  
訴訟代理人  郭瑞麟  
上列當事人間請求清償借款事件，於民國111年11月18日言詞辯
論終結，本院判決如下：
    主 文
一、被告應給付原告新臺幣233,418元，及自民國111年5月10日
    起至民國111年6月30日止，按年息1%計算之利息，及自民國
    111年7月1日起至民國111年7月10日止，按年息2.75%計算之
    利息，及自民國111年7月11日起至民國111年10月10日止，
    按年息2.88%計算之利息，及自民國111年10月11日起至清償
    日止，按年息3%計算之利息，並自民國111年6月11日起至清
    償日止，逾期在6個月以內者，按上開利率10%，逾期超過6
    個月部分者，按上開利率20%計算之違約金。
二、被告應給付原告新臺幣155,608元，及自民國111年5月10日
    起至民國111年6月30日止，按年息1%計算之利息，及自民國
    111年7月1日起至民國111年7月10日止，按年息2.75%計算之
    利息，及自民國111年7月11日起至民國111年10月10日止，
    按年息2.88%計算之利息，及自民國111年10月11日起至清償
    日止，按年息3%計算之利息，並自民國111年6月11日起至清
    償日止，逾期在6個月以內者，按上開利率10%，逾期超過6
    個月部分者，按上開利率20%計算之違約金。
三、訴訟費用由被告負擔。
四、本判決得假執行。
    事實及理由
一、原告主張:
㈠、被告於民國110年8月10日向原告借款新臺幣（下同）300,000
    元整，借款期限自110年8月10日起至113年8月10日止，自撥
    款日起依年金法，按月平均攤還本息。利息自撥款日起至11
    1年6月30日止，按融通利率【依央行擔保放款融通利率（目
    前為1.5%）減1.4%，目前為0.1%】加0.9%浮動計息，目前為
    年利率為1%；自111年7月1日起利率依本行公告指標利率（
    月調）加1.66%，機動計息，嗣後隨本行公告指標利率（月
    調）調整而調整，並自調整日起按調整後之年利率計算。若
    被告遲延還本時，除應按原約定借款利率支付遲延息外；遲
    延還本或付息時，應計違約金：本金自到期日起，利息自付
    息日起，就應還款項，逾期六個月（含）以內者，按本借款
    利率百分之十，逾期超過六個月者，就超過部分，按本借款
    利率百分之二十計算違約金，經被告簽立同一內容之借據乙
    紙交與原告收執嗣被告因還款困難，於111年3月17日與原告
    簽訂「變更借款契約書」乙紙，約定還款期限改為自110年8
    月10日起至115年8月10日止。
㈡、被告於110年8月10日向原告借款200,000元整，借款期限自11
    0年8月10日起至113年8月10日止，自撥款日起依年金法，按
    月平均攤還本息。利息自撥款日起至111年6月30日止，按融
    通利率【依央行擔保放款融通利率（目前為1.5%）減1.4%，
    目前為0.1%】加0.9%浮動計息，目前年利率為1%；自111年7
    月1日起利率依本行公告指標利率（月調）加1.66%，機動計
    息，嗣後隨本行公告指標利率（月調）調整而調整，並自調
    整日起按調整後之年利率計算。若被告遲延還本時，除應按
    原約定借款利率支付遲延息外；遲延還本或付息時，應計違
    約金：本金自到期日起，利息自付息日起就應還款項，逾期
    六個月（含）以內者，按本借款利率百分之十，逾期超過六
    個月者，就超過部分，按本借款利率百分之二十計算違約金
    ，經被告簽立同一內容之借據乙紙交與原告收執，嗣被告因
    還款困難，於111年3月17日與原告簽訂「變更借款契約書」
    乙紙，約定還款期限改為自110年8月10日起至115年8月10日
    止。惟被告未依約定攤還本息，自111年5月10日起即未還本
    繳息，目前尚餘未還本金新臺幣（1）233,418元（2）155,6
    08元及如前開所述之利息、違約金等，迭經催討均未置理，
    依借據第十條第一款約定，借款視為全部到期，為此爰依消
    費借貸契約關係請求被告清償，並聲明：如主文第1、2項所
    示。
二、被告抗辯:被告因為出車禍，現在還款能力有問題等語。
三、本件之爭執事項為原告得否向被告請求給付389,026元？本
    院判斷如下:
　　原告主張之事實，業據提出借據暨變更借款契約書各2份、
    電腦查詢單、催理紀錄卡、戶籍謄本、利率變動表等件在卷
    為證，且為被告所不爭執，堪信為真實。至被告固以前詞置
    辯，惟有無資力僅係履行及清償能力之問題，債務人無資力
    非可作為拒絕給付之合法事由，況債務人對其應負之金錢給
    付義務本應負無限責任，並以其現在及將來之一切財產，作
    為其債務之總擔保，被告自不得以無資力為由，拒絕清償債
    務，而強制執行法第122條部分，則係本件判決確定後，原
    告聲請強制執行時，始應審究之事由，與本件債務金額之確
    認無關，被告上開所辯，洵屬無據，委無足採。　　
四、綜上所述，原告依消費借貸契約之法律關係，請求被告給付
    如主文第1、2項所示，為有理由，應予准許。
五、本件事證已臻明確，兩造其餘攻擊防禦方法及所提證據，核
    與本件判決結果不生影響，爰不另一一論述，併予敘明。
六、訴訟費用負擔之依據：民事訴訟法第78條。
中　　華　　民　　國　　111 　年　　11　　月　　30　　日
    　　　   臺灣新北地方法院板橋簡易庭
                      法  官  沈  易
以上正本係照原本作成。
如不服本判決，應於送達後20日內，向本庭（新北市○○區○○路0
段00巷0號）提出上訴狀並表明上訴理由，如於本判決宣示後送
達前提起上訴者，應於判決送達後 20日內補提上訴理由書（須
附繕本）。如委任律師提起上訴者，應一併繳納上訴審裁判費。
中　　華　　民　　國　　111 　年　　11　　月　　30　　日
                      書記官  劉美蘭